Alexandre Cloutier-Pilon

(450) 512-5887 alexandre_cp@live.ca 397 Rue Lulli, Laval (Québec)

Langues parlées et écrites :

Français et anglais de base

Compétences informatiques :

Suite Microsoft Office 365, GIT, HTML5, CSS3, C#, JavaScript, React, Node.js, MongoDB, PHP & MySQL.

Compétences informatiques à venir :

Angular.js, Vue.js et Java

PROFIL

Je complète présentement une AEC en programmation Web. Je possède 12 ans d'expérience comme dessinateur et estimateur industriels, ce qui m'a permis de développer mon aptitude à prendre des décisions et ma capacité à résoudre des problèmes. On me reconnaît comme une personne responsable et créative. Je serais fortement intéressé de travailler pour une équipe intègre et à l'affût des nouvelles technologies. Je suis convaincu que mon expérience ainsi que mes nouveaux apprentissages apporteront grandement à votre équipe!

Veuillez visiter: https://alex180990.github.io/Mon site pour consulter mon compte GitHub, mon site web et portfolio.

SOMMAIRE DES COMPÉTENCES

Programmation

- ✓ Être autonome dans l'apprentissage côté serveur avec Node.js et MongoDB.
- ✓ Créer un site web complet de pages multiples en accord avec les normes W3C en utilisant les langages HTML5.
- ✓ Appliquer un style visuel à toutes les pages du site et JavaScript pour incorporer aux sites des fonctionnalités interactives.
- ✓ Utiliser des pseudocodes pour apporter une solution aux problèmes complexes.
- √ Faire preuve de curiosité pour suivre les nouvelles technologies du web.

Relations interpersonnelles

- ✓ Expression orale et expression écrite faites de façon claire et efficace.
- ✓ Excellente écoute active dans la cueillette d'information et la rétroaction lors des réunions pour valider l'information.
- ✓ Sens de la pensée critique orienté vers le constructiviste lors des échanges avec les employés.
- ✓ Valider les éléments ambigus avant de clore une conversation écrite ou orale.

Gestion du temps

- ✓ Jugement et prise de décisions orientés vers le respect des échéanciers.
- ✓ Organiser et traiter l'information reçue avant de débuter une tâche.
- ✓ Analyser rigoureusement les opérations à effectuer pour réaliser les tâches demandées.

Alexandre Cloutier-Pilon Page 1 de 2

Formation

AEC en Programmation Web formation en ligne CÉGEP DE TROIS-RIVIÈRES Certificat en gestion de projet HEC MONTRÉAL DEP en Dessin industriel 2022 – En cours 2017

EXPÉRIENCES PROFESSIONNELLES

CENTRE CEP DE SAINT-JÉRÔME

Estimateur industriel

MÉTAUX ABSOLUS (2020-2021), METAUX MPI (2015-2017)

Dessinateur industriel

MÉTAUX ABSOLUS **(2017-2021)** RIOBEL **(2014-2015)** AUTOBUS LION **(2012-2014)** & ARMO RÉNO **(2011-2012)**

Publication

Roman Le monde de Taralia Publié en 2018

http://leseditionspremierechance.com/produit/adoume-quete-cinq-cles-alexandre-cloutier-pilon/

Alexandre Cloutier-Pilon Page 2 de 2